【裁判字號】    97,易,1256
【裁判日期】    970530
【裁判案由】    竊盜
【裁判全文】
臺灣板橋地方法院刑事判決              97年度易字第1256號
公  訴  人  臺灣板橋地方法院檢察署檢察官
被      告  乙○○
                    （現另案於臺灣高雄第二監獄執行）
上列被告因竊盜案件，經檢察官提起公訴（97年度偵字第7815號
），被告於本院準備程序進行中，就被訴之事實為有罪之陳述，
經告知其簡式審判程序之旨，並聽取當事人之意見後，裁定進行
簡式審判程序，判決如下：
    主    文
乙○○竊盜，累犯，處有期徒刑月；又竊盜，累犯，處有期徒
刑月；又竊盜，累犯，處有期徒刑月；又竊盜，累犯，處有
期徒刑肆月；應執行有期徒刑捌月。
    事    實
一、乙○○於民國93年間，因搶奪案，經台灣高等法院高雄分院
    以93年度上訴字第1333號判決判處有期徒刑2 年確定；又於
    93年間，因竊盜、電信法等案件，經國防部南部地方軍事法
    院以93年和審字151 號判決判處應執行有期徒刑8 月確定；
    前開各罪所處之徒刑，嗣經台灣高等法院高雄分院以96年度
    聲減字第1167號裁定減為應執行有期徒刑2 年3 月確定，於
    95年6 月5 日假釋出監；又於95年間，因竊盜、搶奪等罪，
    經台灣屏東地方法院以95年度訴字第1111號判決各判處有期
    徒刑3 月、8 月，應執行有期徒刑10月，上訴後，經台灣高
    等法院高雄分院以96年度上訴字第392 號判決，就原審判決
    關於搶奪暨定執行刑部分均撤銷，並就搶奪罪部分判處有期
    徒刑1 年2 月，竊盜部分上訴駁回，並定應執行有期徒刑1
    年4 月，復上訴後，由最高法院以96年度台上字第3271號判
    決上訴駁回（後經台灣高等法院高雄分院以96年度聲減字第
    1644號裁定減為應執行有期徒刑8 月）確定；前開假釋並經
    撤銷應執行殘刑有期徒刑4 月20日（於96年10月6 日執行完
    畢），且與前開減刑後之應執行有期徒刑8 月部分經折底羈
    押日數接續執行後，於96年12月11日執行完畢出監，詎仍未
    知所戒慎，而為下列犯行：
(一)、於97年2 月23日10時許，在臺北縣三重市某處檳榔攤，趁店
    員未注意之際，徒手竊取檳榔攤內NOKIA 牌（型號7200）手
    機1 支得手後逃逸。
(二)、於97年2 月23日10時許，在臺北縣三重市某處通訊行，趁店
    員未注意之際，徒手竊得LG牌（型號KG271） 手機1 支得手
    後逃逸。
(三)、於97 年2 月23日11時39分許，在臺北縣三重市○○○路261
    號「震旦通訊行」內，趁店員甲○○疏未注意之際，徒手竊
    取店內SAMSUNG 牌、型號SGH-J208號手機1 支，得手後逃逸
    。
(四)、於97年2 月23日13時10分許，在臺北縣蘆洲市○○路89號1
    樓「聯弘通訊行」內，趁店員丙○○疏於注意之際，徒手竊
    取店內BENQ SIEMENS牌、型號S81 手機1 支得手後，正欲離
    去之際即為丙○○發覺，乙○○雖立即將該竊得手機交還丙○○並走出通訊行，然仍為尾隨之丙○○報警而逮捕查獲，
    乙○○在有偵查權限之人知悉其另尚犯下如事實欄一(一)(二)(三)
    所述竊盜犯行前，即向警方自首坦承該等竊盜犯行，且接受
    裁判，並經警於乙○○所駕駛停放於聯弘通訊行附近即台北
    縣蘆洲市○○路25號前之車牌號碼8769-TR 號自小客車內起
    獲乙○○於前揭事實欄一(一)(二)(三)所述各竊得之NOKIA 牌（型
    號7200）、LG牌（型號KG271） 、SAMSUNG 牌（型號SGH-J2
    08號）等手機計3 支。
二、案經甲○○、丙○○訴由臺北縣政府警察局蘆洲分局報告臺
    灣板橋地方法院檢察署檢察官偵查後起訴。
    理    由
一、認定犯罪事實所憑之證據及理由：
    訊據被告對前開犯罪事實於本院審理中坦認在卷，與告訴人
    即證人甲○○、丙○○等於警詢證述、偵查結證失竊情節，
    核無不合；此外，並有如事實欄所述之手機4 支扣案為憑，
    監視錄影翻拍相片數幀及甲○○、丙○○所出具之贓物認領
    保管單等在卷可參，俱徵被告自白應與事實相符，可以採信
    ，本件事證明確，被告犯行堪以認定。
二、應適用之法律、科刑審酌事由：
(一)、核被告如事實欄一(一)至(四)所為，均係犯刑法第320 條第1 項
    之竊盜罪；另被告有如事實欄所述前科及刑之執行情形，有
    卷附臺灣高等法院被告前案紀錄表可按，則其於有期徒刑執
    行完畢後，5 年以內故意再犯本件有期徒刑以上之各罪，為
    累犯，就其前開所犯各罪，均應依刑法第47條第1 項規定，
    各加重其刑。又被告為警逮捕後，在有偵查權限之人知悉其
    另尚犯下如事實欄一(一)至(三)所述竊盜犯行前，即向警方自首
    坦承該等竊盜犯行，且接受裁判，顯見被告所為如事實欄一
    (一)至(三)所述竊盜犯行，乃在有偵查犯罪職權之公務員或機關
    知悉前，即主動向員警自首此部份竊盜犯行，且接受裁判，
    所為合於自首規定，就其此等部份之竊盜犯行，爰各依刑法
    第62條前段規定減輕其刑，並依法先加後減之。至被告前開
    所犯4 罪間，犯意各別、行為互殊，應予分論併罰。
(二)、茲審酌被告有如事實欄所述前科，仍未知所戒慎，復為本件
    犯行，甚屬不該，暨斟酌其犯罪之手段、所得財物價值、所
    生危害暨犯罪後坦承犯行尚有悔意之犯後態度等一切情狀，
    就其前開所犯各罪，分別量處如主文所示之刑，暨定其應執
    行之刑，以示儆懲。
據上論斷，應依刑事訴訟法第273 條之1 第1 項、第299 條第1
項前段，刑法第320 條第1 項、第47條第1 項、第62條前段、第
51條第5 款，判決如主文。
本案經檢察官郭季青到庭執行職務。
中    華    民    國    97    年    5     月    30    日
               刑事第十九庭法  官  陳明偉
以上正本證明與原本無異。
如不服本判決，應於判決送達後10日內，向本院提出上訴狀。
                           書記官  強梅芳
中    華    民    國    97    年    5     月    30    日
附錄：本案論罪科刑法條全文
中華民國刑法第320條
（普通竊盜罪、竊佔罪）
意圖為自己或第三人不法之所有，而竊取他人之動產者，為竊盜
罪，處 5 年以下有期徒刑、拘役或 5 百元以下罰金。
意圖為自己或第三人不法之利益，而竊佔他人之不動產者，依前
項之規定處斷。
前二項之未遂犯罰之。


司法院資訊處製作；財團法人民間司法改革基金會備份。
